臺灣板橋地方法院刑事判決　　　　　　　94年度訴字第1283號
公　訴　人　臺灣板橋地方法院檢察署檢察官
被　　　告　甲○○
上列被告因違反毒品危害防制條例案件，經檢察官提起公訴（九
十四年度核退毒偵字第一一０二號），被告於本院準備程序進行
中就被訴事實為有罪之陳述，經本院合議庭裁定由受命法官獨任
進行簡式審判程序，判決如下：
    主  文
甲○○連續施用第一級毒品，處有期徒刑捌月。扣案之海洛因壹
包（驗餘淨重零點肆肆公克），沒收銷燬之；扣案之注射針筒壹
支，沒收之。
    事  實
一、甲○○前因施用毒品案件，經送觀察、勒戒後，認無繼續施
    用毒品傾向，於民國九十三年三月四日觀察、勒戒執行完畢
    出所，由臺灣板橋地方法院檢察署檢察官於九十三年三月十
    日以九十三年度毒偵緝字第二五號為不起訴處分在案。詎猶
    不思悛悔，復基於施用第一級毒品海洛因之概括犯意，於上
    開觀察、勒戒執行完畢後五年內之九十三年九月底起至同年
    十月二十九日下午五時許止，在臺北縣新莊市○○街十一巷
    二十五號六樓租屋處，以將第一級毒品海洛因摻入水中用針
    筒注射或摻入香菸吸食之方式，連續施用第一級毒品海洛因
    多次，平均每四至五日施用一次。嗣於九十三年十月三十一
    日下午二時四十分許，為警在臺北縣三重市○○路二六七巷
    二二號旁查獲，並扣得海洛因一包（驗餘淨重零點四四公克
    ）及其所有尚未使用之注射針筒一支。
二、案經臺北市政府警察局松山分局報請臺灣板橋地方法院檢察
    署檢察官偵查起訴。本院於準備程序進行中，被告就被訴事
    實為有罪之陳述，經告知被告簡式審判程序之旨，並聽取當
    事人之意見後，裁定進行簡式審判程序。
    理  由
一、上揭犯罪事實，業經被告甲○○於本院準備程序及審理中坦
    承不諱，並有海洛因一包（驗餘淨重零點四四公克）及注射
    針筒一支扣案可資佐證；而被告經警於九十三年十月三十一
    日採集其尿液檢體送驗結果，呈嗎啡陽性反應一情，亦有臺
    北市政府警察局松山分局毒品案件尿液委驗單、臺灣尖端先
    進生技醫藥股份有限公司九十三年十一月五日濫用藥物檢驗
    報告各一紙附卷可參；另扣案之白色粉末一包，經送請法務
    部調查局鑑定結果，含第一級毒品海洛因成分，淨重零點四
    四公克，復有法務部調查局九十三年十一月二十三日調科壹
    字第０六０００九一一三號鑑定通知書一紙在卷可佐，足認
    被告之自白與事實相符，洵堪採為認定事實之依據。事證明
    確，被告犯行已堪認定。此外，被告前因施用毒品案件，經
    送觀察、勒戒後，認無繼續施用毒品傾向，於九十三年三月
    四日觀察、勒戒執行完畢出所，由臺灣板橋地方法院檢察署
    檢察官於九十三年三月十日以九十三年度毒偵緝字第二五號
    為不起訴處分在案等情，亦有臺灣高等法院被告前案紀錄表
    一份在卷可考，被告於觀察、勒戒執行完畢釋放後，五年內
    再犯本件施用毒品犯行，應依法論科。
二、核被告甲○○所為，係犯毒品危害防制條例第十條第一項之
    施用第一級毒品罪。其施用第一級毒品海洛因前後持有第一
    級毒品海洛因之低度行為，應為施用之高度行為所吸收，不
    另論罪。又被告先後多次施用第一級毒品海洛因之行為，時
    間緊接，所犯係構成要件相同之罪，顯係基於概括犯意反覆
    為之，為連續犯，應依刑法第五十六條之規定論以一罪，並
    加重其刑。爰審酌被告前已有因施用毒品案件經送觀察、勒
    戒之紀錄，仍不能戒除毒癮，再次漠視法令禁制而犯本罪，
    顯見其戒除毒癮之意志薄弱，惟念其犯後坦承犯行，態度尚
    佳，且施用毒品所生危害，實以自戕身心健康為主，對於他
    人生命、身體、財產等法益，尚無明顯而重大之實害等一切
    情狀，量處如主文所示之刑，以示懲儆。又扣案之白色粉末
    一包，經送請法務部調查局檢驗結果，含第一級毒品海洛因
    成分，淨重零點四四公克，有法務部調查局九十三年十一月
    二十三日調科壹字第０六０００九一一三號鑑定通知書一紙
    在卷可考，是扣案之白色粉末一包屬查獲之第一級毒品海洛
    因，不問屬於犯人與否，均應依毒品危害防制條例第十八條
    第一項前段併予宣告沒收銷燬之；而包裝上開毒品之包裝袋
    一個，其與毒品於物理外觀上附合而難予析離，如強予析離
    至完全無殘渣留存，將耗費相當之時間、人力與經費，於經
    濟上顯無實益，依社會一般通念，堪認該包裝袋已與查獲之
    毒品結合成為一體而無從強加析離，是海洛因既屬毒品危害
    防制條例第十八條第一項前段所規定之違禁物，其外包裝袋
    自亦應併予沒收銷燬之；至鑑驗耗損之第一級毒品海洛因，
    既已滅失，自無庸併予宣告沒收銷燬，附此敘明。另扣案之
    注射針筒一支，係被告所有，供犯罪預備之物，已經被告供
    承在卷，爰依刑法第三十八條第一項第二款併予宣告沒收之
    。
據上論斷，應依刑事訴訟法第二百七十三條之一第一項、第二百
九十九條第一項前段，毒品危害防制條例第十條第一項、第十八
條第一項前段，刑法第十一條、第五十六條、第三十八條第一項
第二款，判決如主文。
本案經檢察官張云綺到庭執行職務。
中　　華　　民　　國　　九十四   年　　七　月　二十 　日
                        刑事第十八庭  法  官   曾淑娟
上列正本證明與原本無異。
如不服本判決，應於判決送達後十日內向本院提出上訴狀（應附
繕本），上訴於臺灣高等法院。
                                      書記官   陳金鳳
中　　華　　民　　國　　九十四   年　　七　月　二十 　日
附錄本案論罪科刑法條全文：
毒品危害防制條例第十條：
施用第一級毒品者，處六月以上五年以下有期徒刑。
施用第二級毒品者，處三年以下有期徒刑。
